【裁判字號】    97,訴,937
【裁判日期】    970916
【裁判案由】    毒品危害防制條例
【裁判全文】
臺灣基隆地方法院刑事判決        97年度訴字第937號
公  訴  人  臺灣基隆地方法院檢察署檢察官
被      告  丙○○
                    （另案於臺灣桃園女子監獄執行中）
上列被告因毒品危害防制條例案件，經檢察官提起公訴（97年度
毒偵字第1232號），並經本院合議庭裁定由受命法官獨任進行簡
式審判程序，判決如下：
    主      文
丙○○施用第一級毒品，累犯，處有期徒刑柒月。
扣案之第一級毒品海洛因驗餘淨重零點零參壹貳公克（併同難以
完全析離之包裝袋壹只）沒收銷燬之；注射針筒貳支均沒收。
    事實及理由
一、本件犯罪事實應補充：「丙○○因2次觀察、勒戒，均無繼
    續施用毒品傾向，分別於88年12月21日、89年6月1日釋放出
    所；又因強制戒治，於91年11月18日執行完畢出所。其於97
    年4月8日早上9時許，在基隆市仁愛區衛生所之廁所內，將
    第一級毒品海洛因摻水置入針筒內注射手臂靜脈之方式，施
    用第一級毒品海洛因（起訴書誤載於97年4月8日晚上7時40
    分為警採尿前回溯24小時內某時，在不詳處所，施用海洛因
    ，此部分業據蒞庭檢察官當庭更正）」、證據應補充：「被
    告於本院準備程序及審判程序之自白」、應適用之法條應補
    充：「被告持有第一級毒品海洛因係供施用，其持有之低度
    行為為施用之高度行為所吸收，不另論罪。扣案之第一級毒
    品海洛因驗餘淨重0.0312公克（併同難以析離之包裝袋1只
    ），為查獲之毒品（蓋無論以何種方式分離包裝袋與其內裝
    之毒品，包裝袋內均會有極微量毒品殘留，故上述包裝袋應
    整體視為查獲毒品，一併依前揭規定宣告沒收銷燬之，參見
    最高法院95年度臺上字第3739號、第7354號判決），不問屬
    於犯人與否，應依毒品危害防制條例第18條第1項前段宣告
    沒收銷燬之。扣案之注射針筒2支，為犯罪行為人即被告所
    有，供本案犯罪所用之物，業據被告供明在卷，依刑法第38
    條第1項第2款之規定宣告沒收。」外，餘均引用如附件檢察
    官起訴書之記載。
二、據上論斷，應依刑事訴訟法第273條之1第1項、第284條之1
    、第299條第1項前段、第310條之2、第454條第2項，毒品危
    害防制條例第10條第1項、第23條第2項、第18條第1項前段
    ，刑法第11條、第47條第1項、第38條第1項第2款，判決如
    主文。
本案經檢察官乙○○到庭執行職務。
中    華    民    國    97    年    9    月    16   日
                  刑事第四庭法  官    何怡穎
以上正本證明與原本無異。
如不服本判決應於收受本判決後10日內向本院提出上訴書狀，其
未敘述上訴理由者，並得於提起上訴後10日內向本院補提理由書
狀（均須按他造當事人之人數附繕本）「切勿逕送上級法院」。
中    華    民    國    97    年    9    月    16   日
                            書記官    鄭梅君
附錄本案論罪科刑法條：
毒品危害防制條例第10條
施用第一級毒品者，處 6 月以上 5 年以下有期徒刑。
施用第二級毒品者，處 3 年以下有期徒刑。
附件：
臺灣基隆地方法院檢察署檢察官起訴書
                                    97年度毒偵字第1232號
    被      告  丙○○  女  27歲（民國○○年○○月○○日生）
                        籍設臺北縣瑞芳鎮○○○○路98號
                        現居基隆市○○區○○街35號4樓
                        國民身分證統一編號：Ｚ000000000號
上列被告因違反毒品危害防制條例案件，業經偵查終結，認應提
起公訴，茲敘述犯罪事實、證據並所犯法條如下：
        犯罪事實
一、丙○○前因施用第二級毒品案件，先後二次經法院裁定送執
    行觀察、勒戒處分後，均認無繼續施用毒品之傾向，分別由
    本署檢察官於民國88年12月20日以88年度毒偵字第1205號、
    89年5月29日以89年度偵緝字第144號為不起訴處分確定。復
    因施用第二級毒品案件，經送強制戒治，並由本署檢察官聲
    請簡易判決處刑，經臺灣基隆地方法院於90年11月9 日以90
    年度瑞簡字第88號判決判處有期徒刑6月確定，甫於92年5月
    18日期滿執行完畢；又因施用第一、二級毒品案件，經同院
    於93年5月13日以93年度訴字第37號判決判處應執行有期徒1
    年3 月確定，並於95年2月6日縮刑期滿執行完畢。再因施用
    第一級毒品案件，先後由本署檢察官提起公訴，分別經臺灣
    基隆地方法院於95年10月11日以95年度訴字第540 號判決判
    處有期徒刑8月，於96年5 月28日以96年度訴字第321號判決
    判處有期徒刑9月確定，以上2刑接續執行，再經同院以96年
    度聲減字第528 號判決減刑為有期徒刑4月、4月15日確定，
    並合併定應執行有期徒刑8月15日，業於96年11月30 日縮刑
    期滿執行完畢，竟仍不知悔改；另於97年1月、2月間，因施
    用第一級毒品案件，先後由本署檢察官提起公訴，現分別由
    臺灣基隆地方法院以97年度訴字第447號、第582號審理中。
    詎其仍未戒除毒癮，復基於施用第一級毒品海洛因之犯意，
    於97年4月8日晚間7 時40分為警採尿往前回溯24小時內之某
    時許（扣除為警查獲之同日晚間7 時20分許以後之經過時間
    ），在不詳處所，施用毒品海洛因。嗣為警於同日晚上7 時
    20分許，在基隆市○○路與華五街口處，因見其行跡可疑，
    而上前盤查查獲，並扣得其主動交出之注射針筒2 支及手提
    包內之毒品海洛因1包 （淨重0.0330公克、驗餘淨重0.0312
    公克），經警得其同意採尿送驗結果，其尿液係呈海洛因之
    嗎啡陽性反應，始查獲上情。
二、案經基隆市警察局第二分局報告偵辦。
        證據並所犯法條
一、訊據被告丙○○固坦承有施用毒品海洛因之犯行，惟辯稱其
    最後1次施用毒品海洛因係於97年4月4日或5日云云。然查，
    被告為警查獲後採集其尿液送驗結果，經以氣相層析質譜儀
    法鑑驗，係呈海洛因之嗎啡陽性反應，有基隆市警察局第二
    分局偵辦毒品案件尿液檢體對照表及台灣尖端先進生技醫藥
    股份有限公司出具之濫用藥物檢驗報告（尿液檢體編號97-
    2-169號）各1份附卷可稽，堪信被告確於上揭時有施用毒品
    海洛因之事實。此外，並有注射針筒2支及毒品海洛因1包（
    淨重0.0330公克、驗餘淨重0.0312公克）扣案可資佐證，復
    有不起訴處分書、簡易判決處刑書、起訴書及本署刑案資料
    查註紀錄表在卷足憑，是被告上開所辯，不足採信，本件事
    證明確，被告犯嫌堪予認定。
二、核被告丙○○所為，係涉犯毒品危害防制條例第10 條第1項
    之施用第一級毒品罪嫌。又被告曾受徒刑之執行完畢，有本
    署刑案資料查註紀錄表在卷可參，其於5 年以內，故意再犯
    本件有期徒刑以上之罪，為累犯，請依刑法第47條第1 項規
    定加重其刑。扣案之毒品，請依同條例第18條第1 項前段規
    定宣告沒收並諭知銷燬；扣案之注射針筒2 支，為被告所有
    供其施用毒品所用之物，併請依刑法第38條第1項第2款、第
    3 項規定宣告沒收之。
三、依毒品危害防制條例第23條第2項、刑事訴訟法第251條第 1
    項提起公訴。
    此  致
臺灣基隆地方法院
中    華    民    國    97    年    5     月    28    日
                              檢察官  甲  ○  ○
本件正本證明與原本無異
中    華    民    國    97    年    6     月    11    日
                              書記官  何  淑  貞
附錄所犯法條：
毒品危害防制條例第10條第1項
    施用第一級毒品者，處 6 月以上 5 年以下有期徒刑。


司法院資訊處製作；財團法人民間司法改革基金會備份。
